臺灣花蓮地方法院刑事判決　　　　　　　 94年度易字第195號
公　訴　人　臺灣花蓮地方法院檢察署檢察官
被　　　告　丁○○
被　　　告　戊○○
上列被告等因竊盜等案件，經檢察官提起公訴（94年度核退偵字
第105號、偵字第1714、1734、1890、2126號），本院判決如下
：
    主  文
丁○○連續攜帶兇器竊盜，累犯，處有期徒刑壹年肆月；扣案如
附表編號一至三所示之物，均沒收。又無故侵入他人住宅，累犯
，處有期徒刑月。應執行有期徒刑壹年陸月；扣案如附表編號
一至三所示之物，均沒收。
戊○○教唆竊盜，處有期徒刑陸月，如易科罰金，以佰元折算
壹日。
    事  實
一、丁○○曾於民國92年間因犯竊盜、妨害公務罪，經台灣宜蘭
    地方法院判決並定應執行有期徒刑1年，與其前犯竊盜罪經
    撤銷假釋之殘刑8月1日合併執行後，於94年3月23日縮刑期
    滿執行完畢。
二、詎丁○○、戊○○仍不知悔改，意圖為自己不法之所有，分
    別於下列時、地，為竊取他人財物及侵入住宅之行為；
  (一)戊○○於92年7月間某日，駕駛其所有之車牌號碼IX-2223號
    自小客車前往花蓮縣新城鄉立霧溪河床邊時，因車輛故障，
    竟基於意圖為自己不法所有之犯意，教唆原無竊盜犯意之丁○○，為其竊盜與上開相同廠牌、車型、車色之自小客車1
    輛，交予其使用。丁○○受其教唆後，即萌意圖不法所有之
    犯意，於92年7月20日清晨6時許，在花蓮市○○路527-1號
    前，以自備之鑰匙1支竊取丙○○所有車牌號碼WV-2107 號
    自小客車，得手後，於同年7月中旬某日深夜，丁○○與呂
    進成共同駕駛該竊得之自小客車前往立霧溪畔，與由不知情
    之蔡東發載送至該處之戊○○會合（蔡東發於載送戊○○抵
    達後先行離去），使用戊○○提供之工具（未扣案），將前
    開戊○○所有已故障IX-222 3號自小客車之啟動電門鎖、車
    門鎖等零件，更換在前開竊得之WV-2107號自小客車上，再
    將該戊○○所有IX-2223號車牌，懸掛於竊得之WV-2107號自
    小客車上，俾利規避警方之查緝。嗣於92年9月21日晚間6時
    10分許，戊○○駕駛上開懸掛己有車牌之竊得車輛，行經花
    蓮縣吉安鄉○○村○○路○段「吉安黃昏市場」前，為警發
    覺有異而當場查獲，並扣得該竊得之自小客車1輛（已發還
    丙○○）及丁○○所有供竊盜用之鑰匙1支。
  (二)丁○○承前意圖不法所有之概括犯意，於94年5月15日晚間8
    時許，在花蓮縣新城鄉北埔村「國軍花蓮總醫院」停車場內
    ，以自備之鑰匙2支，竊取陳木溪所有之車牌號碼HQ-2798號
    自用廂型車1輛，得手後，將上開車輛駛至花蓮縣秀林鄉德
    村崇德178-1號前約200公尺處巷道內停放。嗣於94年5月18
    日上午8時40分許，為何義明發現丁○○竊取後停放於上開
    地點之該車，報警而當場查獲，並扣得該竊得之自用廂型車
    1輛（已發還陳木溪）及丁○○所有供竊盜用之鑰匙2支。
  (三)丁○○復承前不法所有之概括犯意，於94年5月18日下午5時
    許，在花蓮縣鳳林鎮○○路○段「鳳林停車場」內，以自備
    之鑰匙2支，竊取乙○○所有之車牌號碼U6-4906號（起訴書
    誤載為U6-4960號）自用小貨車1輛，得手後，即將上開車輛
    駛往花蓮縣秀林鄉佳民村109號前停放，旋為譚家餘發現該
    失竊車輛停放於上址，報警而查獲，當場扣得前開竊得之自
    用小貨車1輛（已發還乙○○）及丁○○所有供竊盜用之鑰
    匙2支。
  (四)丁○○再基於前揭概括犯意，於94年5月21日上午7時許，在
    花蓮縣秀林鄉崇德村崇德153-1號前，攜帶經磨平尖銳、客
    觀上對人之生命身體足以構成威脅屬兇器之鐵製L型板手1支
    ，並持之破壞車門鎖及電門鎖之方式，竊取岳俊華所有之車
    牌號碼0508-GY號自用廂型貨車1輛，得手後，將該車駛至花
    蓮縣秀林鄉佳民村109號高秋華住所前之廣場停放。嗣岳俊
    華發現車輛遭竊後，即報警協尋，經警追查至上開地點尋獲
    該失竊車輛，並取得高秋華同意進入其上址住所，當場逮捕
    丁○○而查獲，並扣得該竊得之自用廂型貨車1輛（已發還
    岳俊華）及丁○○所有供竊盜所用之鐵製L型板手1支。
  (五)丁○○另基於侵入住宅之犯意，於94年5月18日夜間12時許
    ，無故損壞其友人甲○○位於花蓮縣秀林鄉德村崇德178- 1
    號住所之門鎖（毀損部分未據告訴），而未經甲○○之同意
    ，非法侵入李女上址住處。
三、案經花蓮縣警察局吉安分局、新城分局報請台灣花蓮地方法
    院檢察署檢察官偵查起訴。
    理  由
壹、程序部分-對證據能力之說明
    按被告以外之人（包括證人、鑑定人、告訴人、被害人及共
    同被告等）於審判外之陳述雖不符刑事訴訟法第159條之1至
    159條之4等四條之規定，而經當事人於審判程序同意作為證
    據，法院審酌該言詞陳述或書面陳述作成時之情況，認為適
    當者，亦得為證據；當事人、代理人或辯護人於法院調查證
    據時，知有刑事訴訟法第159條第1項不得為證據之情形，而
    未於言詞辯論終結前聲明異議者，視為有前項之同意，同法
    第159條之5定有明文。立法意旨在於傳聞證據未經當事人之
    反對詰問予以核實，原則上先予排除，惟若當事人已放棄反
    對詰問權，於審判程序中表明同意該等傳聞證據可作為證據
    ；或於言詞辯論終結前未聲明異議，基於尊重當事人對傳聞
    證據之處分權，及證據資料越豐富，越有助於真實發見之理
    念，且強化言詞辯論主義，使訴訟程序得以順暢進行，上開
    傳聞證據亦均有證據能力。本件被害人丙○○等人、證人蔡
    東發等人及共犯呂進成於警詢中所為陳述，經本院於審判程
    序提示該等警詢筆錄予被告2人並告以要旨，被告等均未於
    言詞辯論終結前對該等筆錄內容表示異議，依上開說明，該
    等警詢中之證言業經擬制同意而有證據能力，且經本院審酌
    亦無較不可信之情形，本院自得採為證據，應先敘明。
貳、實體部分
一、前開犯罪事實，業據被告丁○○、戊○○於本院審理中供承
    不諱，核與被害人丙○○、陳木溪、乙○○、岳俊華於警詢
    時指述之失竊情節、被害人甲○○於警詢中指陳之遭侵入住
    宅情節均屬相符；並經證人蔡東發、譚家餘、何義明、高秋
    華於警詢及證人呂進成於警詢、偵訊及其犯本件竊盜罪之另
    案台灣士林地方法院93年度易字第222號審理中證述屬實。
    此外，復有前述被害人等出具之贓物認領保管收據4紙、查
    詢車輛失竊認可資料暨電腦輸入單各4份、現場示意圖2張、
    查獲現場照片21張、檢察署勘驗筆錄1紙等附卷可稽，及有
    如附表所示之物扣案可資佐證。足認被告二人之自白與事實
    相符，均堪採憑。綜上，本件事證明確，被告丁○○、戊○○前揭犯行，均堪認定，應予依法論科。
二、核被告丁○○所為，係犯刑法第320條第1項之普通竊盜罪（
    事實二之(一)至(三)）、第321條第1項第3款之攜帶兇器加重竊
    盜罪（事實二之(四)），及同法第306條第1項之侵入住宅罪（
    事實二之(五)）。而核被告戊○○所為，係犯刑法第29條、第
    320條第1項之教唆竊盜罪，應依其所教唆之竊盜罪論處。
    起訴書雖誤植被告丁○○所犯法條為刑法第321條第3項、第
    4項云云，業經公訴人於本院審理時當庭更正，自不影響本
    院之審理，附此敘明。又被告丁○○上開4次普通竊盜、加
    重竊盜犯行，均時間緊接，且竊取他人財物之基本事實相同
    ，觸犯構成要件相同之罪，顯係基於概括犯意反覆為之，為
    連續犯，應依刑法第56條之規定，論以情節較重之攜帶兇器
    加重竊盜罪，並加重其刑。而被告丁○○所犯上開加重竊盜
    及侵入住宅二罪間，罪名不同，行為互殊，應予分論併罰。
    再被告丁○○曾於92年間因竊盜、妨害公務案件，經法院判
    決並定應執行有期徒刑1年，與其前犯竊盜罪經撤銷假釋之
    殘刑8 月1日合併執行後，於94年3月23日縮刑期滿執行完畢
    等情，有台灣高等法院被告前案紀錄表及台灣花蓮地方法院
    檢察署刑案資料查註紀錄表各1份在卷可稽，其於前案執行
    完畢後，5年內再犯本件有期徒刑以上之二罪，為累犯（被
    告丁○○上開連續竊盜犯行，其行為終了之日為94年5月21
    日，已符合累犯規定），均應依刑法第47條之規定，各加重
    其刑；其所犯竊盜部分並應依法遞加之。爰審酌被告二人素
    行均不佳，竟不知悔悟，再度為竊盜犯行，破壞社會治安，
    危害他人財產安全，並參酌被告丁○○本次竊盜次數為4次
    ，且有攜帶兇器犯之情形，復所竊取之自小客車、自小貨車
    價值均屬不菲；被告戊○○竊盜次數則僅1次，竊得財物、
    犯罪情節均較輕微，及其二人嗣已於本院審理中坦承犯行，
    犯後態度良好等一切情狀，分別量處如主文所示之刑，並就
    被告戊○○所犯部分諭知易科罰金之折算標準，以及就被告
    丁○○所犯二罪定其應執行之刑。扣案如附表編號1- 3所示
    之物，為被告丁○○所有且係供本案竊盜犯罪所用之物，已
    據其於本院審理中供明在卷（本院卷第113頁），應依刑法
    第38條第1項第2款之規定，均予宣告沒收。至另扣得之信封
    11件、匯款收據3張、藍色安全帽1頂、白色布鞋1雙、電熱
    水瓶1 具等物，雖為被告丁○○所有，惟無積極證據證明係
    供本件犯罪之用，爰不併予宣告沒收，併此敘明。
據上論斷，應依刑事訴訟法第299條第1項前段，刑法第29條、第
56條、第320條第1項、第321條第1項第3款、第47條、第41條第1
項前段、第38條第1項第2款、第51條第5款，罰金罰鍰提高標準
條例第1條前段、第2條，判決如主文。
本案經檢察官許景森到庭執行職務。
中　　華　　民　　國　　94　　年　　9 　　月　　23　　日
　　　　　　  刑事第二庭  審判長法  官    李豫健
                                法　官　  俞秀美
　　　　　　　　　　　　　  　  法　官　  林韋岑
上列正本證明與原本無異。
如對本判決不服，應於送達後10日內，向本院提出上訴狀（應抄
附繕本）告訴人或被害人如對於本判決不服者，應具備理由請求
檢察官上訴，其上訴期間之計算係以檢察官收受判決正本之日期
為準。
　　　　　　　　　　　　　　書記官
中    華    民    國   94     年    9    月   26      日
附表：
┌──┬───────────┬─────┐
│編號│ 項  目  名  稱       │ 數  量   │
├──┼───────────┼─────┤
│１  │鑰匙                  │ 5支      │
├──┼───────────┼─────┤
│２  │鐵製L型扳手           │ 1支      │
├──┼───────────┼─────┤
│３  │手套                  │ 1雙      │
└──┴───────────┴─────┘
附錄本案論罪科刑法條
刑法第306條第1項：
無故侵入他人住宅、建築物或附連圍繞之土地或船艦者，處 1
年以下有期徒刑、拘役或 300 元以下罰金。
刑法第320條第1項：
意圖為自己或第三人不法之所有，而竊取他人之動產者，為竊
盜罪，處 5 年以下有期徒刑、拘役或 500 元以下罰金。
刑法第321條第1項第3款：
犯竊盜罪而有左列情形之一者，處 6 月以上、 5 年以下有期
徒刑：
三、攜帶兇器而犯之者。
